【裁判字號】    90,附民,47
【裁判日期】    900627
【裁判案由】    損害賠償
【裁判全文】
臺灣臺南地方法院刑事附帶民事訴訟判決
    原      告  甲○○
    被      告  乙○○
右列被告因八十九年度訴字第一三三七號誣告案件，經原告提起附帶民事訴訟，本院
判決如左：
    主  文
原告之訴及假執行之聲請均駁回。
    事  實
一、原告方面：
    (一)聲明：求為判決被告應給付原告新臺幣（下同）貳佰萬元，並自起訴狀繕本
        送達之翌日起，至清償日止，按週年利率百分之五計算之利息。並願擔保，
        請准宣告假執行。
    (二)陳述：被告乙○○明知其於民國（下同）八十四年十二月十九日與原告甲○
        ○訂立和解書允予給付原告甲○○五十五萬元，係因其之前叫人毆傷原告甲
        ○○，致原告甲○○受傷住院，經被告乙○○多方透過黃朝琴與柯雲江等人
        向原告甲○○說項，原告甲○○礙於人情始勉強答應之事實，竟於原告甲○
        ○因和解而撤回對其傷害之告訴後，基於意圖使原告甲○○受刑事處分之概
        括犯意，先於八十八年間向臺灣臺南地方法院檢察署誣指原告甲○○以詐術
        向其騙取五十萬元。又被告乙○○與原告甲○○於八十八年三月二十八日間
        ，因原告甲○○指被告乙○○弄破漁網，引起被告乙○○不滿，先取得在另
        隻竹筏上作業之友人羅鋒源、羅鋒鎮兄弟同意協助後，被告乙○○遂駕竹筏
        前往尋釁，雙方因而在竹筏上爭執進而互毆，其後拉址間雙方並同掉落水中
        ，被告乙○○明知原告甲○○在該次互毆中，主觀上並無剝奪人行動自由、
        加重強盜、海盜結合犯之犯意，客觀上亦無上述罪之犯行，竟承前誣告之犯
        意，於八十九年二月十六日具狀向該署誣指原告甲○○涉有上開罪嫌。另被
        告乙○○因原告甲○○於雙方先後訴訟案件之偵訊中，曾數度提及被告乙○
        ○之竹筏係因電蝦撞破其漁網，被告乙○○明知原告甲○○上開說詞，僅係
        訴訟上攻擊防禦上之說詞，且並無告發其犯罪之意思，竟指原告甲○○該部
        分之說詞涉嫌誣告，並於該誣告案件分別經該署為不起訴處分及經台灣高等
        法院台南分院檢察署詳為說明不起訴處分之理由並駁回其再議聲請確定後，
        仍承前意圖使原告甲○○受刑事處分之犯意，毫無事實根據，即以有刑事訴
        訟法第二百六十條之情事為由，於八十九年五月九日具狀，就上開已不起訴
        處分確定之同一事實，再向該本署誣指原告甲○○涉犯誣告罪嫌，因而造成
        原告甲○○人格權之侵害，故依民法侵權行為之規定，請求被告乙○○給付
        精神上慰撫金二百萬元。
二、被告方面：
    未為任何聲明或陳述，亦未提出任何書狀。
    理  由
一、按刑事訴訟諭知無罪、免訴、不受理之判決者，對於附帶民事訴訟部分以判決駁
    回原告之訴，刑事訴訟法第五百零三條第一項前段定有明文。
二、本件被告被訴誣告一案，業經刑事判決諭知無罪，依照上開說明，原告之訴，自
    應予以駁回。假執行之聲請，失所依據，併予駁回。
三、據上論斷，應依刑事訴訟法第五百零三條第一項前段，判決如主文。
中      華      民      國    九十    年      六      月      廿七      日
                                  臺灣臺南地方法院刑事第三庭
                                      法  官  彭  振  湘
右正本證明與原本無異。
對於本判決如不服，非對刑事判決上訴時不得上訴，並應於送達後十日內向本院提出
上訴狀。
                                      書記官  汪  姿  秀
中      華      民      國    九十    年      六      月      廿七    日


司法院資訊處製作；財團法人民間司法改革基金會備份。
